臺灣臺中地方法院民事判決
110年度簡字第106號
原      告  陳鵬宇  
訴訟代理人  莊乾城律師
被      告  蔡枝育  

訴訟代理人  周仲鼎律師
複  代理人  繆昕翰律師
            章詠昌  
被      告  賴忠孝  

上列當事人間請求損害賠償事件，本院於民國111年1月26日言詞
辯論終結，判決如下：
    主      文
被告甲○○、乙○○應連帶給付原告新臺幣肆拾壹萬壹仟參佰零陸元
，及自民國一百一十年一月二十五日起至清償日止，按週年利率
百分之五計算之利息。
原告其餘之訴駁回。
訴訟費用由被告甲○○、乙○○連帶負擔二分之一，原告負擔二分之
一。
本判決第一項得假執行。但被告甲○○如以新臺幣肆拾壹萬壹仟參
佰零陸元為原告預供擔保，得免為假執行。
原告其餘假執行之聲請駁回。 
    事實及理由
一、程序方面：
（一）按訴狀送達後，原告不得將原訴變更或追加他訴，但被告
      同意、請求之基礎事實同一、擴張或減縮應受判決事項之
      聲明、不甚礙被告之防禦及訴訟之終結者，不在此限，民
      事訴訟法第255條第1項第1款、第2款、第3款、第7款定有
      明文。查：
　 1、本件原告原起訴聲明請求「被告應連帶給付原告新臺幣（
      下同）1,198,060元，及自民國108年10月23日起至清償日
      止按年息百分之5計算之利息。」（見本院卷第11頁），
      嗣於110年2月22日本院言詞辯論期日當庭以言詞減縮遲延
      利息之起算時點，將前開聲明變更為「被告應連帶給付原
      告1,198,060元，及自起訴狀繕本送達翌日起至清償日止
      ，按年息百分之5計算之利息（見本院卷第235頁），復於
      110年3月15日具狀再減縮損害賠償金額，將前開聲明變更
      為「被告等應連帶給付原告849,163元及自起訴狀繕本送
      達翌日起至清償日止按年息百分之5計算之利息。」（見
      本院卷第243頁）。
　 2、原告前開所為之變更，其請求之基礎事實均屬同一，僅係
      減縮應受判決事項之聲明，並經被告甲○○同意（見本院卷
      第386頁），不甚礙被告之防禦及訴訟之終結，經核與法
      並無不合，應予准許。
（二）次按本於道路交通事故有所請求而涉訟者，不問其標的金
      額或價額一律適用簡易程序，110年1月20日修正、110年1
      月22日施行之民事訴訟法第427條第2項第11款定有明文。
      又修正之民事訴訟法簡易訴訟程序，依本施行法第12條第
      10項公告施行後，於修正前已繫屬之事件，其法院管轄權
      及審理程序依下列之規定：未經終局裁判者，適用修正
      後之規定。曾經終局裁判者，適用修正前之規定，民事
      訴訟法施行法第4條之1亦有明文。查：本件原告主張被告
      乙○○在道路駕駛車輛不慎致其身體受傷及財物受損而請求
      損害賠償，核屬因道路交通事故而有所請求，且未經終局
      判決，依前開規定，應適用簡易訴訟程序而為裁判，合先
      敘明。
（三）被告乙○○經合法通知，未於言詞辯論期日到場，核無民事
      訴訟法第386條各款所列情形，爰依原告之聲請，由其一
      造辯論而為判決。　　　　
二、原告主張：
（一）被告乙○○為無駕照之人，於108年10月22日駕駛被告甲○○
      所有之自用小客車，沿臺中市南區五權南路由南往北方向
      行駛，於同日4時22分許，行經該路段與忠明南路交岔路
      口時，竟疏未注意車前狀況，自後撞擊在上揭路口停等紅
      綠燈之由原告駕駛之自用小客車，致原告受有第三及第四
      頸椎中心脊髓症候群、頸部及右側膝部挫傷等傷害。詎被
      告乙○○明知駕車肇事致原告受傷，竟未對原告採取救護或
      其他必要措施，亦未留下任何聯絡方式，並基於肇事逃逸
      犯意，先倒車再繞過原告所駕駛車輛後，再駕車駛離肇事
      現場，嗣警察據報至現場處理，並調取現場監視錄影畫面
      後始循線查悉上情。
（二）原告因本件車禍受有車輛損害30,660元（即工資17,900元
      、零件12,760元）、雞蛋損失25,200元（按：車禍當時原
      告正在送有機雞蛋21箱，每箱1,200元，因被告乙○○自後
      撞擊造成雞蛋破裂，無法出售）、看護費用24,000元（即
      每日2,400元，合計10日）、醫療費用20萬元（按：實際
      支出醫療費用合計90,427元，其餘為預估後續醫療費用）
      、工資收入損失12萬元（按：原告自104年4月1日起任職
      於豐田精緻青果行，每月薪資4萬元，因本件車禍經醫囑
      須休息4個月餘，且頸椎手術應休息半年後，骨骼與支架
      癒合始得穩定、安全無虞，但原告僅請求3個月之工作薪
      資損失）、精神上補償50萬元（按：因本件車禍造成原告
      身體不適，須請看護照料、無法工作、往來醫院、收集證
      據以供訴訟資料，造成原告精神上莫大壓力及損傷），扣
      除已請領之強制險理賠50,697元後，合計為849,163元之
      損害，被告乙○○應依民法第184條第1項前段負損害賠償責
      任。
（三）被告甲○○為汽車所有人，借車予無駕駛執照之被告乙○○而
      肇事，違反道路交通管理處罰條例第21條第1項第1款、第
      5項保護他人之法律，且無照駕駛者有行車安全餘慮，將
      汽車交予無駕照之人上路行駛，是故意放任非安全駕駛之
      人對用路行人及其他駕駛人造成危險及損害，係故意以背
      於善良風俗之方法加損害於他人，依民法第184條第1項後
      段、第2項之規定，被告甲○○應負侵權行為損害賠償責任
      。再者，出借車輛者為幫助人，幫助他人使其容易遂行侵
      權行為之人，視為共同行為人，故出借汽車予無照駕駛而
      肇事之被告甲○○與實際駕車肇事之被告乙○○，係共同不法
      侵害原告權利，應依民法第185條前段之規定，負連帶損
      害賠償責任。
（四）綜上所述，原告爰依侵權行為之法律關係，起訴請求被告
      甲○○、乙○○應負連帶賠償責任。並聲明：被告甲○○、乙○○
      應連帶給付原告849,163元，及自起訴狀繕本送達翌日起
      至清償日止，按年息百分之5計算之利息；原告願供擔保
      請准宣告假執行。
三、被告抗辯：
（一）被告甲○○抗辯：
   1、被告甲○○業經臺灣高等法院臺中分院110年度交上訴字第1
      74號刑事判決認定其非實際駕駛者；被告甲○○既未駕駛系
      爭車輛，顯與本件事故之發生欠缺相當因果關係，至於被
      告乙○○駕車撞擊原告導致其受傷，被告甲○○並無過失，應
      無需就被告乙○○之行為負賠償責任。而被告甲○○出借車輛
      之行為，與本件事故間沒有因果關係，亦不需負擔任何賠
      償責任。
　 2、就原告請求⑴車輛維修費用部分，系爭車輛已超過自用小
      客車之耐用年限，扣除折舊後，應以19,176元（即零件費
      用12,760元僅得請求10分之1，加計板金費用8,400元、烤
      漆費用9,500元）為合理；⑵雞蛋破損費用部分，原告並未
      舉證其所運載之雞蛋全部破碎而不堪使用，以所附照片觀
      之，尚有3分之2以上之雞蛋為完好無缺，被告甲○○願以3
      分之1來計算破損雞蛋，即認原告有8,400元之雞蛋損失；
      ⑶醫療費用部分，就原告所出示具醫療單據之金額90,427
      元，具有相關醫療收據，被告甲○○不爭執，然原告之醫療
      診斷均未陳稱有繼續治療之必要，故原告請求預估未來醫
      療費用109,573元，應無理由；⑷專人照顧費用部分，被告
      對24,000元之金額不爭執；⑸工資損失部分，對於原告請
      求3個月之工作損失無意見，惟原告為豐田精緻青果行之
      合夥人，被告甲○○否認青果行所提供薪資證明單之真正，
      原告應出示相關所得稅單據或薪資匯款單 資料，否則工
      作損失應以事故發登當時即108年度每月基本薪資23,800
      元計算，以71,400元較為合理；⑹精神慰撫金，原告請求5
      0萬元實屬過高，應酌減至5萬元較為適妥。
　 3、綜上所述，本件原告請求應無理由。並聲明：原告之訴駁
      回；如受不利判決，願供擔保請免為假執行之宣告。　　
（二）被告乙○○未於言詞辯論期日到場，亦未提出準備書狀作何
      聲明或陳述。
四、本院所為之判斷：
（一）按因故意或過失，不法侵害他人之權利者，負損害賠償責
      任；汽車、機車或其他非依軌道行駛之動力車輛，在使用
      中加損害於他人者，駕駛人應賠償因此所生之損害；民法
      第184條第1項前段、第191條之2前段分別定有明文。查：
　 1、被告乙○○於108年10月22日4時許，無照駕駛被告甲○○所有
      車牌號碼000-0000號自用小客車，沿臺中市南區五權南路
      由南往北方向行駛，嗣於同日4時22分許，行經該道路與
      忠明南路之交岔路口時，原應注意車前狀況，而依當時情
      行為天候晴、夜間有照明、柏油乾燥無缺陷路面及無障礙
      物等，並無不能注意之情事，竟疏未注意及此，適有原告
      駕駛車牌號碼00-0000號自用小客車（下稱系爭車輛）行
      駛在被告乙○○所駕駛車輛之前方，並行車至上揭路口停等
      紅綠燈時，被告乙○○因有前揭過失，而自後撞擊原告所駕
      駛之車輛，致原告因此受有第三及第四頸椎中心脊髓症候
      群、頸部及右側膝部挫傷等傷害之事實，業據本院109年
      度交訴字第117號及臺灣高等法院臺中分院110年度交上訴
      字第174號刑事判決認定實際駕駛人為被告乙○○，並經臺
      灣臺中地方檢察署檢察官以110年度偵緝字第1489號對被
      告乙○○所涉肇事逃逸及過失傷害之犯行，另行提起公訴，
      現經本院刑事庭以110年度原交訴字第17號繫屬中，此有
      本院109年度交訴字第117號刑事判決（見本院卷第35至45
      頁）、臺中市政府警察局道路交通事故照片（見本院卷第
      75至83頁）、被告乙○○於臺中市政府警察局交通大隊第三
      分隊所製作之調查筆錄（見本院卷第147至155頁）、臺灣
      高等法院臺中分院110年度交上訴字第174號刑事判決（見
      本院卷第339至349頁）、臺灣臺中地方檢察署檢察官110
      年度偵緝字第1489號起訴書（見本院卷第395至397頁）在
      卷為憑。
　 2、被告甲○○對於原告所主張之前開事實亦不爭執，而被告乙
      ○○則已於相當時期受本院之合法通知，而未於言詞辯論期
      日到場，亦未提出任何書狀或陳述供本院參酌，依民事訴
      訟法第280條第3項準用第1項前段之規定，應視同自認。
      是以，本院綜觀上情及斟酌全辯論意旨，堪認原告之主張
      為真正。從而，被告乙○○對於本件事故之發生，既有未注
      意車前狀況並隨時採取必要之安全措施之過失，且其過失
      不法行為與原告所受損害之結果間，具有相當因果關係，
      則原告請求被告乙○○應依侵權行為之規定，負損害賠償責
      任，於法即屬有據。
（二）次按違反保護他人之法律，致生損害他人者，負賠償責任
      ；但能證明其行為無過失者，不在此限；民法第184條第2
      項定有明文。又按汽車所有人允許未領有駕駛執照駕駛小
      型車或機車之違規駕駛人駕駛其汽車者，除處6,000元以
      上12,000元以下之罰鍰處罰外，並記該汽車違規紀錄1次
      ，汽車所有人如已善盡查證駕駛人駕駛執照資格之注意，
      或縱加以相當之注意而仍不免發生違規者，汽車所有人不
      受本條之處罰，道路交通管理處罰條例第21條第5項、第1
      項第1款定有明文。前揭規定旨在維護交通秩序，確保交
      通安全，避免他人之生命或身體健康受到侵害，自屬保護
      他人之法律。是汽車所有人如違反上開規定，當係違反保
      護他人之法律，應推定其有過失（最高法院67年台上字第
      2111號判決意旨參照），倘汽車所有人主張其並無過失，
      自應就該有利於己之事實負舉證之責。查：
　 1、車牌號碼000-0000號自用小客車於本件事發當時為被告甲
      ○○所有之情，業據被告甲○○於另案警詢中坦認屬實（見本
      院卷第141、143頁）；而被告乙○○並未考領自用小客車駕
      照之情，亦據被告乙○○於另案警詢中坦認屬實（見本院卷
      第151頁），並經本院透過公路監理電子閘門以被告乙○○
      之身分證字號查詢確認無訛（見本院卷第399頁）；被告
      甲○○未經確認被告乙○○是否已考領駕駛執照，即貿然將前
      開車輛出借予被告乙○○使用，明顯違反道路交通管理處罰
      條例第21條第1項第5款、第5項之規定，揆諸前揭說明，
      當係違反保護他人之法律，即應推定其有過失。至於，被
      告甲○○雖抗辯出借車輛之行為與本件事故之發生沒有因果
      關係，據以否認有過失責任云云，然因被告甲○○並未依前
      開道路交通管理處罰條例之規定舉證以證明其無過失之情
      ，本院自無從據以採信。
　 2、按數人因過失不法侵害他人之權利，苟各行為人之過失行
      為，均為他人所生損害共同原因，即所謂行為關連共同，
      亦足成立共同侵權行為，依民法第185條第1項前段之規定
      ，各過失行為人對於被害人應負全部損害之連帶賠償責任
      （最高法院67年台上字第1737號判決意旨參照）。是以，
      被告乙○○、甲○○對於本件事故之發生，既然各有前開過失
      行為，且均為原告所生損害之共同原因，則原告依民法第
      185條第1項前段之規定，請求被告乙○○、甲○○應連帶負侵
      權行為之損害賠償責任，即屬有據，應予准許。是被告甲
      ○○前開抗辯，即屬無據，要難採信。
（三）又按不法侵害他人身體或健康者，對於被害人因此喪失或
      減少勞動能力或增加生活上之需要時，應負損害賠償責任
      ；不法侵害他人之身體、健康、名譽、自由、信用、隱私
      、貞操，或不法侵害其他人格法益而情節重大者，被害人
      雖非財產上之損害，亦得請求賠償相當之金額；損害賠償
      ，除法律另有規定或契約另有訂定外，應以填補債權人所
      受損害及所失利益為限；依通常情形，或依已定之計劃、
      設備或其他特別情事，可得預期之利益，視為所失利益；
      民法第193條第1項、第195條第1項、第216條分別定有明
      文。茲就原告請求賠償之各項損害，分述如下：
   1、原告請求醫療費用20萬元部分：
　  ⑴原告主張因本件事故受有第3-4頸椎中心脊髓症候群、頸部
      及右側膝部挫傷之傷害，而前往大里仁愛醫院急診、住院
      及門診治療所支出之醫療相關費用（含診斷書費、購置頸
      圈等費用）合計90,427元部分，業據提出仁愛醫療財團法
      人大里仁愛醫院診斷證明書（見本院卷第15至23、249頁
      ）、大里仁愛醫院急診、住院、門診醫療費用收據（見本
      院卷第89至105、109至121、259頁）、正德傷殘用具製造
      廠有限公司統一發票（見本院卷第107頁）為證。
　　⑵本院經核前開費用之支出，確屬原告因傷就醫治療及為證
      明本件損害所必要之支出，被告甲○○對此亦不爭執，是原
      告此部分之請求，核屬有據，應予准許。至於，原告主張
      將來醫療之預估費用109,573元部分（即200,000－90,427＝
      109,573），既未提出相關事證可佐，尚難准許。是以，
      原告得請求之醫療費用為90,427元，逾此數額部分，即屬
      無據。
　 2、原告請求看護費用24,000元部分：
　　⑴原告主張因本件事故受傷，於108年10月31日門診入普通病
      房治療，於108年11月5日行第4-5頸椎椎間盤切除術及椎
      體間支架融合術，於108年11月11日出院，共計住院12日
      ，住院期間需專人照護等情，業據提出仁愛醫療財團法人
      大里仁愛醫院診斷證明書（見本院卷第21頁）為證，則依
      前開診斷證明書醫囑之記載，原告確有專人看護之必要，
      則原告請求住院期間支出看護費用之損害，即屬有據，應
      予准許。
　　⑵是原告請求自108年11月1日至108年11月10日之住院期間，
      僱用專業看護工所支出之看護費用合計24,000元（每日2,
      400元，僱用期間共10日），業據提出博愛家事服務企業
      社免用統一發票收據（見本院卷第87頁）為證，被告甲○○
      對此亦不爭執，而被告乙○○則應視同自認，業如前述，是
      原告請求住院期間之看護費用24,000元，核屬有據，應予
      准許。　
　 3、原告請求修車費用30,660元部分：　　
　　⑴按不法毀損他人之物者，被害人得向加害人請求賠償其物
      因毀損所減少之價額，依民法第196條請求賠償物被毀損
      所減少之價額，得以修復費用為估定標準，但以必要者為
      限（最高法院77年度第9次民事庭會議決議參照）。
　　⑵原告於事故時所駕駛車牌號碼00-0000號自用小客車，係於
      91年6月出廠，此有車輛異動登記書（見本院卷第257頁）
      、公路監理電子閘門車號查詢汽車車籍資料（見本院卷第
      373頁）在卷為憑，至本件車禍事故發生日即108年10月22
      日止，使用期間為17年5月（營利事業所得稅查核準則第9
      5條第6款規定，固定資產提列折舊採用平均法、定率遞減
      法或年數合計法者，以1年為計算單位；其使用期間未滿1
      年者，按實際使用之月數相當於全年之比例計算之；不滿
      1月者，以1月計）；而依行政院所頒「固定資產耐用年數
      表」及「固定資產折舊率表」之規定，非營業用小客車之
      耐用年數為5年，依定率遞減法每1年折舊千分之369，採
      用定率遞減法者，其最後1年之折舊額，加歷年折舊累計
      額，其總和不得超過該資產成本原額之10分之9。
　　⑶據此，系爭車輛使用期間已達17年，既已超過5年之耐用年
      數，修復以新品替換舊品之零件折舊額總和，必然超過換
      修零件費用10分之9，故其折舊後之換修零件費用，應以
      實際換修零件費用12,760元（見本院卷第251頁之寶翊汽
      車修配廠免用統一發票收據所示）之10分之1計算，即1,2
      76元，加計工資費用8,400元（見本院卷第253頁之寶翊汽
      車修配廠免用統一發票收據所示）、烤漆費用9,500元（
      見本院卷第255頁之寶翊汽車修配廠免用統一發票收據所
      示），則原告就系爭車輛得請求之修車費用合計為19,176
      元（計算式：1,276＋8,400＋9,500＝19,176），逾此數額部
      分，即屬無據。
 　4、原告請求無法工作期間之薪資損失12萬元部分：　
　　⑴原告因本件事故致右側髕骨撕裂性骨折、右側膝部挫傷，
      於108年10月23日接受急診治療，108年10月31日經由門診
      入普通病房治療，108年11月5日行第4-5頸椎椎間盤切除
      術及椎體間支架融合術，108年11月11日出院，共計住院1
      2日，需頸圈固定，依醫療需要使用自費頸椎間支架及頸
      圈，108年12月16日及109年2月10日神經外科門診，宜再
      休養1個月，及門診複查，住院期間需專人照護，頸椎手
      術半年後骨骼與支架癒合始得穩定，安全無虞，此有仁愛
      醫療財團法人大里仁愛醫院診斷證明書（見本院卷第249
      頁）在卷可稽，則原告自108年10月22日本件事故發生之
      時起至依前開醫囑應於109年2月10日就診後再休養1個月
      合計4個月又20日之期間，確有無法工作而受有薪資損失
      之情事，則原告僅請求3個月無法工作之薪資損失，即屬
      有據，應予准許。
　　⑵依據原告所提出之在職證明書（見本院卷第261頁）、豐田
      精緻青果行薪資證明單（見本院卷第263頁）可知，原告
      於本件事故發生前，確有於豐田精緻青果行任職，擔任合
      夥人兼業務員之職務，每月支領薪資4萬元，則原告請求
      以每月4萬元據以計算其無法工作期間之薪資損失，即屬
      有據。故原告請求3個月無法工作期間之薪資損失12萬元
      （計算式：每月4萬元×3個月＝12萬元），應予准許。至於
      ，被告甲○○雖以原告身為豐田精緻青果行之合夥人為由，
      否認前開在職證明書及薪資證明單之真正云云，然觀諸前
      開在職證明書及薪資證明單上，均有豐田精緻青果行及負
      責人張世良（見本院卷第265頁）之商號大小章，而被告
      甲○○並未提出相關事證以資佐證，在此前提下，本院尚難
      遽以否定前開書證形式上之真正而不予採用，故被告甲○○
      就此所辯，尚難採信為真正。
　 5、原告請求所載運雞蛋破損之損失25,200元部分：
　　⑴原告主張事發當天所載運之21箱雞蛋全部破損，以每箱單
      價1,200元計算，因而受有25,200元之財物損失等情，固
      據提出臺中市政府警察局道路交通事故照片（見本院卷第
      75至101頁）、豐田精緻青果行免用統一發票收據（見本
      院卷第85頁）為證。被告甲○○雖不否認有雞蛋破損之情，
      然質疑原告請求賠償之金額。
　　⑵而觀諸前開道路交通事故照片，無從據以認定事故當天原
      告所載運雞蛋之數量為21箱、全部雞蛋均破損等情，且由
      照片內容所示，確有為數不少之完整無損雞蛋存在，再者
      ，原告提出之免用統一發票收據係由其合夥之商號即豐田
      精緻青果行所開具，其上並無買受人之名稱，自無從資為
      本件之具體事證，故被告甲○○就此所辯，尚非無據。惟因
      被告甲○○於本院審理中曾具狀表示願意以前開數額3分之1
      之金額即8,400元據以計算破損雞蛋之損失之情（見本院
      卷第391頁），參以原告並未提出相關事證以實其說，本
      院認為以被告甲○○所自認之損害金額據以認定，尚屬合理
      。是以，原告得請求所載運雞蛋破損之損失為8,400元，
      逾此數額部分，即屬無據。
   6、原告請求精神慰撫金50萬元部分：
    ⑴按慰藉金之賠償須以人格權遭遇侵害，使精神上受有痛苦
      為必要，其核給之標準固與財產上損害之計算不同，然非
      不可斟酌雙方身分資力與加害程度，及其他各種情形核定
      相當之數額；又非財產上損害之慰撫金數額，究竟若干為
      適當，應斟酌兩造身分、地位及經濟狀況，俾為審判之依
      據（最高法院51年度台上字第223號、86年度台上字第511
      號判決意旨參照）。亦即非財產上損害賠償，應以實際加
      害之情形、加害之程度、被害人所受精神上痛苦之程度、
      賠償權利人之身分、地位、經濟能力綜合判斷之。原告因
      本件事故受有前開傷害，顯已對原告之身體、心理及生活
      造成不便與影響，是原告請求被告賠償非財產上所受之損
      害，於法自屬有據。
    ⑵本院審酌原告為高職畢業之教育程度，從事雞蛋批發及送
      貨之工作，月薪4萬元，名下無任何不動產（見本院卷第2
      37、273頁）；被告甲○○為國中畢業之教育程度（見本院
      卷第139頁），目前從事建築行業，月入約3萬多元，名下
      無任何不動產，尚有年邁父親需扶養（見本院卷第393頁
      ）；被告乙○○為國中畢業，家庭經濟狀況勉持（見本院卷
      第147頁）；兼衡被告甲○○、乙○○在本件事故之過失程度
      及原告所受之傷害程度，並斟酌兩造之身分地位及經濟狀
      況等一切情狀，認為原告請求精神慰撫金20萬元，核屬適
      當。
   7、從而，原告得請求之損害賠償數額為462,003元（計算式
      ：醫療費用90,427元＋看護費用24,000元＋修車費用19,176
      元＋薪資損失120,000元＋雞蛋破損8,400元＋精神慰撫金200
      ,000元＝462,003元）。  
（四）再按保險人依強制汽車責任保險法規定所為之保險給付，
      視為被保險人損害賠償金額之一部分，被保險人受賠償請
      求時，得扣除之，強制汽車責任保險法第32條定有明文。
      查：原告因本件事故業已受領強制汽車責任險理賠50,697
      元，此有強制險醫療給付費用彙整表（見本院卷第269頁
      ）在卷可稽，原告得請求賠償之金額，依法應扣除其已領
      取強制責任保險之理賠金額部分，是原告得請求之損害賠
      償金額為411,306元（計算式：462,003－50,697＝411,306
      ）。
（五）另按給付無確定期限者，債務人於債權人得請求給付時，
      經其催告而未為給付，自受催告時起，負遲延責任；遲延
      之債務，以支付金錢為標的者，債權人得請求依法定利率
      計算之遲延利息，但約定利率較高者，仍從其約定利率；
      應付利息之債務，其利率未經約定，亦無法律可據者，週
      年利率為百分之5；民法第229條第2項前段、第233條第1 
      項、第203條分別定有明文。本件原告對被告之損害賠償
      債權，核屬無確定期限之給付，既經原告提起本件訴訟，
      且起訴狀繕本已於110年1月24日送達被告甲○○（見本院卷
      第217頁）及於110年1月18日送達被告乙○○（見本院卷第2
      23頁），而被告甲○○等人迄未給付，依法自應負遲延責任
      。是以，原告請求自被告甲○○等人最後收受繕本之翌日即
      110年1月25日起至清償日止，按週年利率百分之5計算之
      法定遲延利息，自屬有據。
（六）綜上所述，原告依侵權行為之法律關係，請求被告甲○○、
      乙○○連帶給付原告411,306元，及自110年1月25日起至清
      償日止，按週年利率百分之5計算之利息，為有理由，應
      予准許；原告逾此範圍之請求，則無理由，應予駁回。
五、本件原告勝訴部分，係依民事訴訟法第427條第2項第11款適
    用簡易訴訟程序所為被告甲○○等人敗訴之判決，依同法第38
    9條第1項第3款之規定，應由本院依職權宣告假執行，原告
    所為假執行之聲請即無必要；而被告甲○○陳明願供擔保請准
    宣告免為假執行，本院經核並無不合，爰酌定相當擔保金額
    准許之。至於，原告敗訴部分，其假執行之聲請，即失所附
    麗，應予駁回。　　
六、本件事證已明，兩造其餘攻擊防禦方法及所提出之證據資料
    ，既與判決結果不生影響，爰不逐一論述，附此敘明。
七、訴訟費用負擔之依據：民事訴訟法第79條、第85條第2項。
中　　華　　民　　國　　111 　年　　2 　　月　　23　　日
                  民事第六庭  法  官  巫淑芳
正本係照原本作成。
如對本判決上訴，須於判決送達後20日內向本院提出上訴狀。如
委任律師提起上訴者，應一併繳納上訴審裁判費。
中　　華　　民　　國　　111 　年　　2 　　月　　24　　日
                              書記官  楊家印